【裁判字號】    98,易,985
【裁判日期】    981028
【裁判案由】    竊盜
【裁判全文】
臺灣高雄地方法院刑事判決               98年度易字第985號
公  訴  人  臺灣高雄地方法院檢察署檢察官
被      告  甲○○
上列被告因竊盜案件，經檢察官提起公訴（98年度偵字第21856
號），被告就被訴事實為有罪之陳述，經本院裁定進行簡式審判
程序，判決如下：
    主  文
甲○○犯竊盜罪，累犯，處有期徒刑肆月；又犯攜帶兇器竊盜未
遂罪，累犯，處有期徒刑柒月，扣案大型扳手壹支沒收。應執行
有期徒刑玖月，扣案大型扳手壹支沒收。
    犯罪事實及理由
一、犯罪事實：甲○○前因竊盜案件，經本院以96年度簡字第63
    11號判處有期徒刑4 月確定，於民國97年11月19日縮刑期滿
    執行完畢。詎其仍不知悔改，意圖為自己不法之所有，先後
    為下列行為：(一)於98年7 月22日凌晨1 時許，前往高雄市○
    ○區○○路120 號財經大樓附近，徒手竊取鄰近大樓之消防
    栓送水口的金屬套件共12個，得手後攜離現場；(二)於98年7
    月22日凌晨3 時許，甲○○另攜帶其所有客觀上足供兇器使
    用之大型扳手1 支，至高雄市前鎮區○○○路54巷內「復興
    國宅」大樓消防設施設置處，著手行竊而以上開大型扳手拔
    取該國宅之消防栓送水口的金屬套件，惟正拔取中，為該大
    樓住戶丁○○當場發現，甲○○遂停止行竊及逃離，而未得
    逞。嗣經丁○○自後追逐及報警處理，經警在高雄市○○街
    與永靖街口，將甲○○逮捕，並起獲其上開犯罪事實(一)所竊
    得之消防栓送水口的金屬套件12個及扣得其供上開犯罪事實
    (二)竊盜所用之大型扳手1 支。案經高雄市政府警察局乙○分
    局移送臺灣高雄地方法院檢察署檢察官偵查起訴。
二、認定事實所憑之證據：
  (一)被告甲○○於本院審理時之自白（見本院卷第11、12、29、
    34頁）。
  (二)證人丁○○於警詢中之證述（見警卷第8 至10頁）。
  (三)消防栓送水口的金屬套件12個、大型扳手1 支扣案及扣押筆
    錄、扣押物品目錄表各1 份、照片6 幀（見警卷第13至16頁
    、第22至24頁）。
三、按刑法上所謂兇器，其種類並無限制，凡客觀上對於人之生
    命、身體、安全構成威脅，具有危險性之兇器均屬之，且祇
    須行竊時攜帶此種具有危險性之兇器為已足，並不以攜帶之
    初有行兇之意圖為必要（最高法院79年度台上字第5253號判
    例意旨參照）。經查，被告就犯罪事實(二)持以行竊之大型扳
    手1 支，長約60公分，為鐵器材質之事實，業經本院當庭勘
    驗在卷（見本院卷第32頁），以之揮擊，客觀上足以對人之
    身體、安全構成威脅，顯為具有危險性之兇器無訛。是核被
    告就犯罪事實(一)所為，係犯刑法第320 條第1 項之普通竊盜
    罪；就犯罪事實(二)所為，係犯刑法第321 條第2 項、第1 項
    第3 款之攜帶兇器竊盜未遂罪。被告所犯上開2 罪，犯意各
    別，行為互殊，應分論併罰。查被告前因竊盜案件，經本院
    以96年度簡字第6311號判處有期徒刑4 月確定，甫於97年11
    月19日縮刑期滿執行完畢，有臺灣高等法院被告前案紀錄表
    1 份在卷可按，其受徒刑之執行完畢，5 年以內故意再犯有
    期徒刑以上之上揭2 罪，均為累犯，均應依法加重其刑。又
    被告就犯罪事實(二)部分，已著手於攜帶兇器竊盜犯罪行為之
    實行，而未至取得財物之結果，為未遂犯，爰依刑法第25條
    第2 項之規定減輕其刑。被告就上開攜帶兇器竊盜未遂罪犯
    行，有刑之加重及減輕事由，依法先加後減之。爰審酌被告
    曾有竊盜罪等前科，有臺灣高等法院被告前案紀錄表1 份在
    卷可按，素行非佳，其甫於97年11月19日因竊盜案件執行完
    畢，竟仍不思正途以獲取所需，為變賣竊得之物獲取小利而
    又率爾竊取他人之財物，所為實不足取。另衡以被告所竊財
    物價值尚非鉅額，然所竊之物為消防設備送水口零件，將影
    響消防設備正常使用，所生危害尚非輕微，被告犯後坦承犯
    行，態度尚佳及其犯罪之手段、智識程度、生活狀況勉持暨
    檢察官對本案科刑範圍之意見（分別求處有期徒刑8 月、10
    月，定應執行刑1 年2 月）等一切情狀，認檢察官上開求處
    之刑，稍嫌過高，爰酌情分別量處如主文所示之刑，並定其
    應執行之刑，以資懲儆。扣案大型扳手1 支為被告所有，且
    係供上開犯罪事實(二)即攜帶兇器竊盜未遂罪所用之物，業據
    被告於警詢及本院審理時供述明確在卷（見警卷第3 頁、本
    院卷第12頁），爰依刑法第38條第1 項第2 款規定予以宣告
    沒收。至檢察官雖認被告具有犯罪之習慣，請求依竊盜犯贓
    物犯保安處分條例第3 條第1 項之規定，令被告入勞動場所
    強制工作，惟本案依被告犯罪之情節所科處之刑未達1 年以
    上，則依同條例第2 條第4 項規定，已無適用竊盜犯贓物犯
    保安處分條例規定宣付保安處分之餘地，故本院爰不為強制
    工作之宣告，附此敘明。
據上論斷，應依刑事訴訟法第273 之1 第1 項、第284 條之1 、
第299 條第1 項前段、第310 條之2 、第454 條第1 項，刑法第
320 條第1 項、第321 條第2 項、第1 項第3 款、第47條第1 項
、第25條第2 項、第38條第1 項第2 款、第51條第5 款，刑法施
行法第1 條之1 ，判決如主文。
本案經檢察官丙○○到庭執行職務。
中    華    民    國    98    年    10    月    28    日
                  刑事第五庭  法  官  林永村
以上正本證明與原本無異。
如不服本判決，應於判決送達後10日內，向本院提出上訴狀。
中    華    民    國    98    年    10    月    28    日
                              書記官  王珮樺
附錄本判決論罪之法條：
中華民國刑法第320條
（普通竊盜罪、竊佔罪）
意圖為自己或第三人不法之所有，而竊取他人之動產者，為竊盜
罪，處5 年以下有期徒刑、拘役或5 百元以下罰金。
意圖為自己或第三人不法之利益，而竊佔他人之不動產者，依前
項之規定處斷。
前二項之未遂犯罰之。
中華民國刑法第321條：
犯竊盜罪而有左列情形之一者，處6 月以上、5 年以下有期徒刑
：
一  於夜間侵入住宅或有人居住之建築物、船艦或隱匿其內而犯
    之者。
二  毀越門扇、牆垣或其他安全設備而犯之者。
三  攜帶兇器而犯之者。
四  結夥三人以上而犯之者。
五  乘火災、水災或其他災害之際而犯之者。
六  在車站或埠頭而犯之者。
前項之未遂犯罰之。

司法院資訊處製作；財團法人民間司法改革基金會備份。
